【裁判字號】    94,訴,3680
【裁判日期】    950331
【裁判案由】    毒品危害防制條例
【裁判全文】
臺灣臺中地方法院刑事判決              94年度訴字第3680號
公  訴  人  臺灣臺中地方法院檢察署檢察官
被      告  乙○○
上列被告因違反毒品危害防制條例案件，經檢察官提起公訴（94
年度毒偵字第5376號），本院合議庭裁定由受命法官獨任進行簡
式審判程序，判決如下：
    主    文
乙○○連續施用第一級毒品，累犯，處有期徒刑拾月。扣案之第
一級毒品海洛因拾柒包（驗餘淨重合計拾壹點零貳公克，空包裝
重合計伍點陸陸公克），均沒收銷燬之；扣案之白色粉末包（
其中壹包驗餘淨重壹點玖壹公克，空包裝重零點零公克；另貳
包驗餘淨重合計壹點貳公克，空包裝重合計零點伍貳公克）、
包裝袋伍包、注射針筒玖支及電子磅秤壹個，均沒收。又持有第
二級毒品，累犯，處有期徒刑月。扣案之第二級毒品甲基安非
他命壹包（驗餘淨重零點零捌公克，空包裝重零點肆公克）沒
收銷燬之。應執行有期徒刑壹年。扣案之第一級毒品海洛因拾柒
包（驗餘淨重合計拾壹點零貳公克，空包裝重合計伍點陸陸公克
）及第二級毒品甲基安非他命壹包（驗餘淨重零點零捌公克，空
包裝重零點肆公克），均沒收銷燬之；扣案之白色粉末包（
其中壹包驗餘淨重壹點玖壹公克，空包裝重零點零公克；另貳
包驗餘淨重合計壹點貳公克，空包裝重合計零點伍貳公克）、
包裝袋伍包、注射針筒玖支及電子磅秤壹個，均沒收。
    犯罪事實及理由
一、犯罪事實：
    乙○○前於民國八十四年間因違反麻醉藥品管理條例等案件
    ，經本院判處有期徒刑二年六月確定；同年又因違反槍砲彈
    藥刀械管制條例等案件，經本院判決應執行有期徒刑七月確
    定；於八十六年間又因違反麻醉藥品管理條例案件，經本院
    判處有期徒刑六月，復經臺灣高等法院臺中分院駁回上訴確
    定，上開各罪經接續執行後，於八十九年十月四日假釋出監
    ，假釋期間至八十九年十一月一日，假釋期滿未經撤銷，以
    已執行論。乙○○竟不知警惕，於九十一年間因違反毒品危
    害防制條例案件，經本院裁定送觀察、勒戒後，認有繼續施
    用之傾向，續由本院裁定令入戒治處所施以強制戒治，於九
    十二年十二月二十一日執行完畢，臺灣臺中地方法院檢察署
    檢察官乃以九十一年度毒偵字第三六七五號為不起訴處分確
    定。詎乙○○仍無法戒絕毒癮，於前開強制戒治執行完畢釋
    放後五年內，竟又基於施用第一級毒品海洛因之概括犯意，
    自九十四年一月下旬某日起至同年九月二十七日二十時許止
    ，每日均在臺中縣梧棲鎮居○街六十巷二號二樓住處內，以
    將第一級毒品海洛因摻水放入注射針筒施打吸食之方式，連
    續施用第一級毒品海洛因多次。乙○○亦明知甲基安非他命
    係毒品危害防制條例第二條第二項第二款所管制之第二級毒
    品，不得非法持有，竟另基於持有第二級毒品甲基安非他命
    之犯意，於九十四年九月二十三日二十時許，自姓名年籍不
    詳綽號「阿龍」之成年友人處，收受第二級毒品甲基安非他
    命一包（驗餘淨重０．０八公克，空包裝重０．三四公克）
    ，藏放在上址住處內，而自斯時起非法持有之。嗣於九十四
    年九月二十八日十五時許，經警持本院核發之搜索票前往上
    址執行搜索，當場扣得第一級毒品海洛因十七包（驗餘淨重
    合計十一．０二公克，空包裝重合計五．六六公克）、第二
    級毒品甲基安非他命一包（驗餘淨重０．０八公克，空包裝
    重０．三四公克）、乙○○所有並預備供其施用第一級毒品
    摻雜使用之白色粉末三包（其中一包驗餘淨重一．九一公克
    ，空包裝重０．三０公克；另二包驗餘淨重合計一．三二公
    克，空包裝重合計０．五二公克），以及其所有供作施用第
    一級毒品使用之包裝袋五包、注射針筒九支及電子磅秤一個
    等物；另經警採集其尿液送驗後，係呈嗎啡陽性反應。
二、證據名稱：
（一）被告乙○○於警詢、偵訊之自白，及於本院準備程序及審
      理時為認罪之陳述。
（二）臺中市警察局第二分局搜索扣押筆錄暨扣押物品目錄表、
      照片、中山醫學大學附設醫院藥物濫用檢測中心出具之確
      認結果報告、法務部調查局調科壹字第一二００一六九六
      ０號鑑定通知書、法務部調查局九十五年二月二十日調科
      壹字第０九五二二二一０九００號檢驗通知書。
（三）扣案之第一級毒品海洛因十七包（驗餘淨重合計十一．０
      二公克，空包裝重合計五．六六公克）、第二級毒品甲基
      安非他命一包（驗餘淨重０．０八公克，空包裝重０．三
      四公克）、白色粉末三包（其中一包驗餘淨重一．九一公
      克，空包裝重０．三０公克；另二包驗餘淨重合計一．三
      二公克，空包裝重合計０．五二公克），以及其所有供作
      施用第包裝袋五包、注射針筒九支及電子磅秤一個。
三、附此說明：
（一）扣案之包裝袋五包係被告所有供作盛裝所施用之海洛因之
      用，業據被告供明在卷，乃屬被告違犯上開施用第一級毒
      品海洛因所用之物，自應依法宣告沒收，公訴人誤認上開
      包裝袋與被告施用第一級毒品海洛因無涉，容有未洽。
（二）公訴人認被告為警查扣之第一級毒品海洛因共計二十包，
      並均請求依法宣告沒收銷燬。但查，扣案之二十包疑似海
      洛因之粉末經送請法務部調查局鑑定結果，除前述十七包
      確實均含第一級毒品海洛因之成分外，其餘三包（其中一
      包驗餘淨重一．九一公克，空包裝重０．三０公克；另二
      包驗餘淨重合計一．三二公克，空包裝重合計０．五二公
      克），皆未發現含法定毒品成分，而屬被告所有且預備供
      己施用第一級毒品時摻雜使用之物，有法務部調查局調科
      壹字第一二００一六九六０號鑑定通知書可佐。公訴人就
      該三包未含法定毒品成分之粉末，一併請求依毒品危害防
      制條例第十八條第一項前段規定宣告沒收銷燬，亦有所誤
      。
（三）又被告於九十四年九月二十八日為警查獲時，雖另扣得被
      告所有之玻璃球一個、行動電話一支及被告妻子所有之行
      動電話一支，但被告自陳扣案之玻璃球是供施用第二級毒
      品使用等語，顯與其所犯上開持有第二級毒品罪行並無關
      涉，其餘二支扣案之行動電話亦查無證據足認與被告所犯
      上開二罪間有何關聯，又皆非屬違禁物，核與刑法第三十
      八條第一項、第三項之規定不合，爰不諭知沒收，公訴人
      請求上開扣案之玻璃球應依毒品危害防制條例第十八條第
      一項前段規定，宣告沒收銷燬，亦有未洽，均附此敘明。
四、依刑事訴訟法第二百七十三條之一第一項、第二百九十九條
    第一項前段、第三百十條之二、第四百五十四條第一項，毒
    品危害防制條例第十條第一項、第十一條第二項、第十八條
    第一項前段，刑法第十一條、第五十六條、第四十七條、第
    五十一條第五款、第三十八條第一項第二款，判決如主文。
本案經檢察官甲○○到庭執行職務
中    華    民    國    95    年    3     月    31    日
                  刑事第十一庭  法  官  莊嘉蕙
以上正證明與原本無異。
如不服本判決，應於送達後十日內向本院提出上訴狀（須附繕本
），上訴於臺灣高等法院臺中分院。
                                書記官  魏愛玲
中    華    民    國    95    年    3     月    31    日
附錄論罪科刑法條
毒品危害防制條例第十條第一項
施用第一級毒品者，處六月以上五年以下有期徒刑。
毒品危害防制條例第十一條第二項
持有第二級毒品者，處二年以下有期徒刑、拘役或新臺幣三萬元
以下罰金。


司法院資訊處製作；財團法人民間司法改革基金會備份。
